臺灣高等法院高雄分院刑事判決　　　　　　　　　　九十一年度上易字第六四四號
　　上訴人即被告　丙○○
　　選任辯護人　　康裕成　律師
　　選任辯護人　　梁智豪
右上訴人因傷害案件，不服臺灣高雄地方法院九十年度易字第二九七一號中華民國九
十一年三月二十八日第一審判決（起訴案號：臺灣高雄地方法院檢察署八十九年度偵
字第二七八一三號），提起上訴，本院判決如左：
    主  文
上訴駁回。
    事  實
一、丙○○曾有殺人未遂、恐嚇、偽造文書及多次傷害罪前科（均不構成累犯）。猶
    不知省悔，於民國八十九年十二月八日上午九時三十分許，在高雄市○○區○○
    路十巷二十一號其住處，與分租其屋樓中樓房間（介於一樓與二樓之間）之乙○○、丁○○夫妻二人，因房屋租金之糾紛，雙方發生口角爭執，詎丙○○竟因此
    心生不滿，基於普通傷害之概括犯意，持其所有之尖鑽一支，朝乙○○擊刺，乙○○以手抵擋，致受有左手拇指穿刺傷之傷害，丙○○復見丁○○欲逃跑報警，
    即承前概括犯意，自後追趕，迫使丁○○於情急之下，從該樓中樓房間窗口跳下
    ，致陳女雙腳受有輕微扭傷。嗣經乙○○、丁○○報警處理，為警到場查獲，並
    於丙○○房間內扣得其所有，供傷害乙○○所用之尖鑽一支。
二、案經乙○○、丁○○訴由高雄市政府警察局三民第一分局移送台灣高雄地方法院
    檢察署檢察官偵查起訴。
    理  由
一、訊據上訴人即被告丙○○固供承有於右揭時、地，與告訴人乙○○、丁○○因收
    繳房租產生糾紛，雙方發生口角等情不諱，惟矢口否認有何傷害犯行，辯稱：當
    天伊向乙○○、丁○○夫婦催繳房租，與乙○○發生爭吵互罵，然收取未果後即
    行離去，並未拿尖鑽刺張某，乙○○的傷不是伊造成的，丁○○不知為何自己從
    樓中樓窗戶跳下受傷，伊沒有追她云云。經查：
(一)、右揭被告與告訴人因房租糾紛，雙方發生爭吵口角，被告即持其所有之尖鑽一支
    刺向告訴人乙○○，並從後追趕告訴人丁○○，致其從樓中樓窗戶跳下，分別受
    有如事實欄所示之傷害等事實，已據告訴人乙○○於警訊及丁○○於警訊及原審
    訊問時指訴綦詳（原審九十年十二月六日訊問筆錄），並經證人即警員李順從在
    原審證述：被害人報警後，將被告住處之尖鑽拿來給警局，尖鑽上確染有血跡，
    伊見男的左手受傷已包紮等語；證人即到場處理警員陳奇勇於原審調查時證稱：
    伊到場時見到告訴人丁○○走路有一拐一拐之情形，並見乙○○之傷勢在左手虎
    口處，確實是被尖物刺傷，用衛生紙包住止血等情節符（分見原審九十年十月十
    八日、九十一年一月十四日訊問筆錄），均核與告訴人二人所指述之受傷情形相
    符。此外，復有南山醫院所出具之診斷證甲書一紙附卷可稽，及尖鑽一支扣案可
    資佐證。至告訴人丁○○受被告之追趕，自該樓中樓窗戶跳下所受之輕微扭傷，
    雖未據驗傷，惟已經證人警員陳奇勇證述如前，且經原審勘驗現場，查甲該樓中
    樓距離地面之高度屬實，有勘驗筆錄及照片十三幀在卷可憑，足徵其指訴應非子
    虛。
(二)、至被告辯稱：伊未用該尖鑽刺傷乙○○，亦未追趕丁○○，係告訴人打破其住處
    房間之大門，入內取出該尖鑽云云，惟當天雙方確因房租糾紛發生口角爭執，告
    訴人丁○○並於發生爭執後，自分租之樓中樓窗戶跳下等情，均據被告自承在卷
    （原審九十一年三月十四日審判筆錄），倘如被告所辯：其爭吵完即離去，並未
    刺傷或追趕告訴人夫婦，告訴人丁○○何需自冒受傷之危險由樓中樓之窗戶跳下
    並報警處理？且被告所舉之住處房門遭人破壞之照片，係被告委請照相館來拍攝
    ，復據其自承在卷（原審九十年十月十八日訊問筆錄），衡情倘確係告訴人破壞
    被告房門入內拿取尖鑽，被告當無於警員提示扣案尖鑽請其表示意見時，對上揭
    情事隻字未提（見警卷第三頁），事後亦未請警員拍照存證之理，是其上開所辯
    ，與常情有悖，純屬避就卸責之詞，俱無可採。事證甲確，被告上揭連續傷害犯
    行，堪予認定。從而被告聲請再行傳訊告訴人乙○○、丁○○及證人陳奇勇、李
    順從等人，因上述人等在警訊或原審已經陳述甲確，且本院依上述證據已足為被
    告有罪之認定，故無再予傳訊必要。
二、核被告所為，係犯刑法第二百七十七條第一項之普通傷害罪。其上開二次傷害犯
    行，時間緊接，均觸犯構成要件相同之罪，顯係基於概括犯意為之，為連續犯，
    應依刑法第五十六條之規定論以一罪，並加重其刑，公訴人漏未論及連續犯關係
    ，應予補充敘甲。
三、原審因而適用刑法第五十六條、第二百七十七條第一項、第二條第一項前段（漏
    引）、第四十一條第一項前段、第三十八條第一項第二款，罰金罰鍰提高標準條
    例第一條前段、第二條規定，並審酌被告素行不佳，有台灣高等法院被告全國前
    案紀錄表一份在卷可按，猶不思省悔，此次復因房租糾紛，即攜客觀上甚具危險
    性之尖鑽行兇，惡性非輕，犯後復執詞辯解，尚未與告訴人等達成民事和解，賠
    償其等損害，及告訴人等所受之傷害程度尚輕等一切情狀，量處有期徒刑三月，
    並併諭知易科罰金之折算標準（其犯罪後刑法第四十一條已經修正，依刑法第二
    條第一項前段規定，應適用修正後之刑法第四十一條第一項規定諭知易科罰金之
    折算標準）。及敘甲扣案之尖鑽一支，係被告所有供犯本件傷害罪所用之物，已
    如前述，爰依刑法第三十八條第一項第二款規定宣告沒收。經核原審認事用法俱
    無不合，量刑亦稱妥適，被告上訴意旨否認犯罪，空言指摘原判決不當，並無可
    取，為無理由，應予駁回。
據上論結，應依刑事訴訟法第三百六十八條，判決如主文。
本案經檢察官王登榮到庭執行職務。
中    華    民    國      九十一      年      七      月     二   日
                              臺灣高等法院高雄分院刑事第一庭
                                  審判長法官  王光照
                                        法官  黃壽燕
                                        法官  黃仁松
右正本證甲與原本無異。
不得上訴。
                                  法院書記官  呂甲燕
中    華    民    國      九十一      年      七      月    二    日
附錄：本判決論罪科刑法條：
中華民國刑法第二百七十七條第一項：
傷害人之身體或健康者，處三年以下有期徒刑、拘役或一千元以下罰金。
